19/05/2021 Catho



Walter Della Volpe (Currículo - Profissional)

E-mail: della volpe@hotmail.com

Perfil do currículo: Profissional

Data de nascimento:

13/05/1972

Endereço: RUA SARGENTO DARCY MARTINS, 31

Bairro:VILA ANTONIETACidade:São Paulo - SP

CEP: 03477-000

Telefone residencial:

(11) 33681903

Telefone celular: (11) 989828550



Data da última alteração: 19/05/2021

Pretensão salarial

A partir de R\$ 5.000,00

Resumo do Currículo

_Vivência em compras nacionais e internacionais para indústrias de diversos segmentos.

_habilidade em negociações,elaboração de contratos,planilhas,custos,desenvolvimento de fornecedores,controle de estoque,inventários e toda rotina inerente ao cargo.

_elaboração de planejamento de compras,reduzindo custos visando uma produção eficiente e estoque otimizado. _experiência em compras de improdutivos e produtivos de uso industrial,máquinas e equipamentos,chapas de ferro,aço,inox,alumínio,elementos de fixação,tubos mecânicos,com costura,sem costura,trefilados,compra de serviços usinagem,caldeiraria,estamparia,forjas,fundição,ferramentas e moldes,injeção e extrusão,tratamentos térmicos e superfície,nitratação,produtos químicos,componentes eletrônicos SMD e convencionais , placas de CI 's,CAPEX,OPEX,elaborar budget e forecast,analisar Cost Breakdown.

_responsável por compra de caminhões,carros,empilhadeiras,pontes rolantes,bem como peças para manutenção desses equipamentos,seguros pessoais e patrimoniais.

leitura e interpretação de desenhos técnicos.

Cargo de interesse

Trabalhar como comprador ou na área de suprimentos em indústria metalmecânica,metalúrgica,usinagem, eletoeletrônicos,industrias alimentícias,compras de materias primas e embalagens,compras de produtivos e improdutivos,importação e exportação.

Informações adicionais

PROGRAMA PARA A MELHORIA DA QUALIDADE ISO 2000/9001 /2008

QS

TS 16949

Fabricação Enxuta

5S

ISO (ORGANIZAÇÃO INTERNACIONAL PARA PADRONIZAÇÃO)

SEIS SIGMA NEGOCIAÇÃO MELHORIA CONTÍNUA METODOLOGIA KAIZEN

Idiomas

Inglês: Fluente
Italiano: Fluente
Espanhol: Intermediário

Experiência profissional

19/05/2021 Cath

GREIF EMBALAGENS INDUSTRIAIS S/A - 10/2015 a 04/2021 - 5 anos e 6 meses

• Comprador Técnico Sênior - último cargo - 5 anos e 6 meses

Negociar com os fornecedores, visando o fechamento de compras dentro das melhores condições de preco gualidade e prazo de entrega. Emitir os pedidos de compra e encaminhá-los aos fornecedores, realizando o acompanhamento do processo de entrega e cumprimento final de todas as condições negociadas. Atuar com compras em geral, inclusive internacional. Realizar controle de prazo de entrega, liberação de mercadoria, compras com fornecedores de aço, ferro e alumínio.tubos mecânicos.com e sem costura.tratamentos de superfície.pinturas epóxi.componentes eletrônicos, eletromecânicos, placas Ci´s, parafusos e outros elementos de fixação, compra de serviços, corte a laser,corte a plasma,corte jato d'água,usinagem,caldeiraria,fresamento,tornearia,estamparia,fabricação de moldes e ferramentas para injeção e fundição, CAPEX, OPEX, elaborar budget e forecast, analisar Cost Breakdown. Negociar preços e formas de pagamentos Realizar o acompanhamento dos pedidos, visando assegurar sua entrega no prazo e valores estabelecidos. Acompanhar o processo de devolução de mercadorias entregues em desacordo com o pedido. Atualizar as tabelas de preços de mercadorias com os fornecedores e repassar internamente a informação aos setores envolvidos. Realizar visitas às fábricas dos fornecedores, para atualização técnica em relação aos produtos comprados. Preparar e analisar mapas de concorrências com propostas de fornecedores. Atuar com compra de matéria-prima, equipamentos e outras necessidades mediante requisições de compra e desenhos específicos. Negociar junto a fornecedores as condições técnicas de fornecimento avaliando custo / benefício, acompanhar inspeções, auditar fornecedores com base na norma : 2000; leitura e interpretação de desenhos.

_implantação do sistema Microsiga (TOTVS),cadastro de fornecedores e materiais,inventário conforme Normas :2000 ,16.949 e 14.000

_sob minha responsabilidade oito colaboradores dos setores de compras,Comex,estagiários em engenharia,qualidade,PCP,recebimento e almoxarifado.

PETROBRAS S/A USINA TERMEL FERNANDO GASPARIAN - 12/2011 a 09/2015 - 3 anos e 9 meses • COMPRADOR TÉCNICO SÊNIOR - último cargo - 3 anos e 9 meses

_Elaboração de planejamento de compras,visando redução de custos , produção eficiente e otimização de estoques. _realização de licitações,pregões eletrônicos,leilão reverso,contratos de prestadores de serviços,levantamento de toda a documentação das empresas participantes,bem como a dos funcionários que prestam serviços na usina.

_importação de peças para manutenção corretiva e preventiva para turbinas a gás e ciclos alternados,gás e vapor,nos países Suíça,Alemanha,EUA,Itália e França.

_aquisição de toda matéria prima de uso industrial,negociação de prazos junto as áreas de PCP,Engenharia e logística.

_compras de produtivos e improdutivos,máquinas equipamentos,peças para manutenção corretiva e preventiva,elementos de fixação,compra de serviços de estamparia,usinagem,caldeiraria,fundição,ferramentas e moldes,corte a laser,oxicorte,corte a plasma,chapas de ferro,aço,inox,alumínio,tubos mecânicos,barras chatas e perfis especiais,tarugos de bronze,zamack,aluminio,cobre,estanho,zinco,chumbo,magnésio e titânio,placas Cl'S e inserção de componentes eletrônicos SMD e convencionais.

_responsável por compras de carros leves e caminhões,seguros auto e patrimoniais,contrato com telefonia móvel e fixa.contratos de fornecimento de gases especiais.

_ cadastro de produtos acabados,matérias primas e fornecedores,criação de normas e procedimentos :2000,ts 16.949

_desenvolvimento de embalagens e materiais gráficos folders,panfletos,manuais,e materiais para feiras e eventos. sob minha responsabilidade 12 colaboradores dos setores compras,qualidade,recebimento,almoxarifado.

Atlasmaq Industria Comércio Máquinas EPP - 01/2006 a 11/2011 - 5 anos e 10 meses

• Coordenador de Compras - último cargo - 5 anos e 10 meses

Pesquisar o mercado fornecedor de produtos e servicos, através da coleta de dados, visando identificar as melhores oportunidades de compras. Negociar com os fornecedores, visando o fechamento de compras dentro das melhores condições de preço ,qualidade e prazo de entrega. Emitir os pedidos de compra e encaminhá-los aos fornecedores, realizando o acompanhamento do processo de entrega e cumprimento final de todas as condições negociadas. Elaborar junto ao jurídico os contratos de fornecimento de produtos e servicos. Atuar com compras em geral, inclusive internacional. Realizar controle de prazo de entrega, liberação de mercadoria, compras com fornecedores de aço, ferro e alumínio,tubos mecânicos,com e sem costura,tratamentos de supefície,pinturas epóxi,componentes eletrônicos, eletromecânicos, placas Ci´s, parafusos e outros elementos de fixação, compra de serviços, corte a laser,corte a plasma,corte jato d'água,usinagem,caldeiraria,fresamento,tornearia,estamparia,fabricação de moldes e ferramentas para injeção e fundição. Negociar preços e formas de pagamentos. Pesquisar novos fornecedores de produtos e serviços diversos, visando desenvolver fontes alternativas de suprimentos. Pesquisar produtos alternativos, conforme as possibilidades do processo produtivo, visando melhorar a qualidade do produto e reduzir custos de produção. Realizar o acompanhamento dos pedidos, visando assegurar sua entrega no prazo e valores estabelecidos. Acompanhar o processo de devolução de mercadorias entregues em desacordo com o pedido. Atualizar as tabelas de preços de mercadorias com os fornecedores e repassar internamente a informação aos setores envolvidos. Realizar visitas às fábricas dos fornecedores, para atualização técnica em relação aos produtos comprados. Verificar qualidade e idoneidade do fabricante do produto a ser adquirido. Preparar e analisar mapas de concorrências com propostas de fornecedores. Cadastrar novos fornecedores para consultas e cotações, conforme necessário. Experiência em compras nacionais e internacionais e em gestão de pessoas; Atuar com compra de matéria-prima, equipamentos e outras necessidades mediante requisições de compra e desenhos específicos. Negociar junto a fornecedores as condições técnicas de fornecimento avaliando custo / benefício, acompanhar inspeções, auditar fornecedores com base na norma : 2000; leitura e interpretação de desenhos.

19/05/2021 Catho

_implantação do sistema Microsiga (TOTVS),cadastro de fornecedores e materiais,inventário conforme Normas :2000 ,16.949 e 14.000

_sob minha responsabilidade oito colaboradores dos setores de compras,Comex,estagiários em engenharia,qualidade,PCP,recebimento e almoxarifado.

Alfa Instrumentos Eletrônicos Ltda - 05/2004 a 01/2006 - 1 ano e 8 meses

• Comprador Técnico Senior - último cargo - 1 ano e 8 meses

_Elaboração de planejamento de compras, visando redução de custos e produção eficiente e otimização de estoques. _aquisição de toda matéria prima de uso industrial, negociação de prazos junto as áreas de PCP, Engenharia e logística.

_compras de produtivos e improdutivos,máquinas equipamentos,peças para manutenção corretiva e preventiva,elementos de fixação,compra de serviços de estamparia,usinagem,caldeiraria,fundição,ferramentas e moldes,corte a laser,oxicorte,corte a plasma,chapas de ferro,aço,inox,alumínio,tubos mecânicos,barras chatas e perfis especiais,tarugos de bronze,zamack,aluminio,cobre,estanho,zinco,chumbo,magnésio e titânio,placas Cl´S e inserção de componentes eletrônicos SMD e convencionais.

_responsável por compras de carros leves e caminhões,seguros auto e patrimoniais,contrato com telefonia móvel e fixa,contratos de fornecimento de gases especiais.

_implantação sistema Microsiga Protheus,inventário e cadastro de produtos acabados,matérias primas e fornecedores,criação de normas e procedimentos :2000,ts 16.949 e 14.000.

_desenvolvimento de embalagens e materiais gráficos folders,panfletos,manuais,e materiais para feiras e eventos.

sob minha responsabilidade 6 colaboradores dos setores compras, qualidade, recebimento, almoxarifado.

CBV Comercial Brasileira de Vedações Ltda - 02/2002 a 03/2004 - 2 anos e 1 mês

• Coordenador de Compras - último cargo - 2 anos e 1 mês

- _responsável por coordenar uma equipe com 12 colaboradores na áreas de compras e suprimentos,qualidade,engenharia,pcp,logística,recebimento e almoxarifado.
- _desenvolvimento e homologação de fornecedores conforme Norma :2000 e 14.000
- compras de insumos para uso industrial, produtos químicos para vulcanização de vedações, gaxetas, retentores, anéis orings, silicones, viton, NBR, nitrílica, borracha, PU, EPDEM, PP, PET, PVC, PEBD, RESINAS NYLON e outros compostos especiais.
- _compras de serviços de caldeiraria,usinagem,estamparia,eletroerosão,fundição,soldas especiais,corte a laser,corte a plasma,corte a jato d`agua,oxicorte,chapas de ferro,aço inox,alumínio,mangueiras,correias,conectores pneumáticos,válvulas e reguladores de pressão.
- _aquisição de improdutivos,materiais gráficos e marketing,higiene e limpeza.
- _manutenção e elaboração de contratos planilhas,custos,inventários,controle de estoque e toda rotina inerente ao cargo.

QUALITY-TEC EQUIPAMENTOS AEROPORTUÁRIOS - 04/2000 a 02/2002 - 1 ano e 10 meses

• Gerente de Compras - último cargo - 1 ano e 10 meses

- reestruturação completa dos setores de compras,pcp,engenharia,qualidade,recebimento e almoxarifado.
- responsável por contratação de pessoal qualificado para ocupar posições criadas pós reestruturação.
- _implantação sistema de gestão Datasul e Norma :2000,criação de normas e procedimentos.
- _compras nacionais e internacionais de toda matéria prima de uso industrial,máquinas e equipamentos,aços especiais(commodities),ferro,chapas,vigas,perfis,tarugos,tubos mecânicos,trefilados,peças fundidas,forjadas,serviços de corte a laser,corte a plasma,oxicorte,gases especiais,injeção e extrusão de plásticos,manutenção preventiva e corretiva de máquinas e equipamentos de movimentação de material.
- _negociação e elaboração de contratos de telefonias,seguros,contratos de fornecimentos de aços,desenvolvimento de fornecedores,controles de estoque e PA e inventário.

Formação

Graduação #1

Instituição: FAAP Grau de formação: Graduação

Nome do curso: ADMINISTRAÇÃO DE EMPRESAS

Graduação #2

Instituição: FAAP

Grau de formação: Pós-graduação

Nome do curso: CIÊNCIAS CONTÁBEIS

Graduação #3

Instituição: SENAI Grau de formação: Técnico

Nome do curso: PLANEJAMENTO CONTROLE DE PRODUÇÃO

19/05/2021 Catho

Graduação #4

Instituição: SENAI Grau de formação: Técnico

Nome do curso: AUTOMAÇÃO INDUSTRIAL MECANICA DE PRECISÃO

Graduação #5

Instituição: SENAI

Grau de formação: Graduação

Nome do curso: MECATRÔNICA

Copyright© 1996-2021 Catho. Todos os direitos reservados.